臺灣桃園地方法院民事裁定
110年度司家聲字第553號
聲  請  人  王派燮  
            王派忠  


相  對  人  劉彩妹  

            王派華  
            王秀美  
            謝王貴香
            王秀蓮  

            王雅婷  
            王俊清  
            王俊翔  
            王裕升  
            王惠珍  
            王美惠  
上列聲請人與相對人間分割遺產事件，聲請人聲請確定訴訟費用
額事件，本院裁定如下：
    主      文
相對人各應給付聲請人王派燮、王派忠如附表「應負擔之訴訟費
用」欄所示之金額，及自本裁定送達相對人之翌日起至清償日止
，按年利率百分之五計算之利息。
    理      由
一、按法院未於訴訟費用之裁判確定其費用額者，第一審受訴法
    院於該裁判有執行力後，應依聲請以裁定確定之。聲請確定
    訴訟費用額者，應提出費用計算書、交付他造之計算書繕本
    或影本及釋明費用額之證書。依第一項確定之訴訟費用額，
    應於裁定送達之翌日起，加給按法定利率計算之利息，此為
    家事訴訟事件所準用，家事事件法第51條、民事訴訟法第91
    條第1項、第3項定有明文。而所謂訴訟費用，包括裁判費、
    同法第77條之23至第77條之25所定之費用，即訴訟文書之影
    印費、攝影費、抄錄費、翻譯費、證人及鑑定人日旅費，及
    其他進行訴訟之必要費用，其餘費用即非訴訟費用。
二、經查，聲請人即原審原告王派燮、王派忠與相對人即原審被
    告劉彩妹、王派華、王秀美、謝王貴香、王秀蓮、王雅婷、
    王俊清、王俊翔、王裕升、王惠珍、王美惠間請求分割遺產
    事件，經本院110年度家繼訴字第2號判決確定，並諭知「訴
    訟費用由兩造依附表二所示應分得比例負擔」，又依上開確
    定判決附表二記載「原告王派燮應分得比例為90分之46、原
    告王派忠應分得比例為90分之9、被告劉彩妹、王派華、王
    秀美、謝王貴香、王秀蓮、王雅婷應分得比例各為90分之5
    、被告王俊清、王俊翔、王裕升、王惠珍、王美惠應分得比
    例各為90分之1」。
三、次查，聲請人主張向本院預納之訴訟費用為第一審裁判費用
    新臺幣174,536元，業據聲請人提出本院收據影本為證，並
    經本院依職權調上開卷宗核閱無訛。從而，本件訴訟費用既
    由聲請人先予墊付，聲請人自得向相對人請求返還。是以，
    相對人應給付聲請人如附表「應負擔之訴訟費用」欄所示之
    金額（元以下四捨五入），並應加給自本裁定送達翌日起按
    法定利率即週年利率百分之五計算之利息，爰裁定如主文。
四、如不服本裁定，應於裁定送達後10日內，以書狀向本院司法
    事務官提出異議。
中　　華　　民　　國　　111 　年　　7 　　月　　22　　日
                   家事法庭司法事務官　蔡淑蘭
附表：
相對人姓名 應分得比例 應負擔之訴訟費用（單位：新臺幣，元以下四捨五入） 劉彩妹 90分之5 9,696元（計算式：174,536元5/90） 王派華 90分之5 9,696元（計算式：174,536元5/90） 王秀美 90分之5 9,696元（計算式：174,536元5/90） 謝王貴香 90分之5 9,696元（計算式：174,536元5/90） 王秀蓮 90分之5 9,696元（計算式：174,536元5/90） 王雅婷 90分之5 9,696元（計算式：174,536元5/90） 王俊清 90分之1 1,939元（計算式：174,536元1/90） 王俊翔 90分之1 1,939元（計算式：174,536元1/90） 王裕升 90分之1 1,939元（計算式：174,536元1/90） 王惠珍 90分之1 1,939元（計算式：174,536元1/90） 王美惠 90分之1 1,939元（計算式：174,536元1/90） 
以上正本係照原本作成。